臺灣屏東地方法院刑事判決　　　　　　　 96年度訴字第448號
公　訴　人　臺灣屏東地方法院檢察署檢察官
被　　　告　甲○○
上列被告因違反毒品危害防制條例案件，經檢察官提起公訴（96
年度毒偵字第611 號），被告於本院準備程序中就被訴事實為有
罪之陳述，經本院合議庭裁定由受命法官獨任依簡式審判程序審
理，判決如下：
    主  文
甲○○施用第一級毒品，處有期徒刑壹年捌月，減為有期徒刑拾
月。
    事  實
一、甲○○前於民國94年間，因施用毒品案件，經本院94年度毒
    聲字第712 號裁定送觀察、勒戒後，認無繼續施用毒品之傾
    向，於95年10月2 日執行完畢釋放出所，且由臺灣屏東地方
    法院檢察署檢察官於以95年度毒偵緝字第660 號、95年度毒
    偵字第1529號為不起訴處分確定。詎其仍不知戒絕，又基於
    施用第一級毒品海洛因之犯意，於96年1 月25日12時許，在
    其位於屏東縣鹽埔鄉○○路5 之7 號居所，以將第一級毒品
    海洛因稀釋後注入針筒，再施打血管之方式，施用第一級毒
    品海洛因1 次。嗣於96年1 月27日11時15分許，在其上開居
    所，因另案詐欺案件為警拘提，為警經其同意採尿送驗而得
    知上情。
二、案經屏東縣警察局里港分局報告臺灣屏東地方法院檢察署檢
    察官偵查起訴。
    理  由
一、本件被告甲○○所犯係死刑、無期徒刑、最輕本刑為3 年以
    上有期徒刑以外之罪，其於本院準備程序中就被訴事實為有
    罪之陳述，經本院合議庭裁定由受命法官獨任依簡式審判程
    序，先予敘明。
二、上揭事實，訊據被告於本院審理中坦承不諱，而被告為警採
    尿送驗結果，確呈嗎啡陽性反應，有台灣檢驗科技股份有限
    公司濫用藥物尿液檢驗報告1 份在卷可稽，足認被告前揭自
    白，應與事實相符，堪予採信。又被告於前於94年間，因施
    用毒品案件，經本院94年度毒聲字第712 號裁定送觀察、勒
    戒後，認無繼續施用毒品之傾向，於95年10月2 日執行完畢
    釋放出所，且由臺灣屏東地方法院檢察署檢察官於以95年度
    毒偵緝字第660 號、95年度毒偵字第1529號為不起訴處分確
    定，有卷附臺灣屏東地方法院檢察署全國刑案資料查註表、
    同署施用毒品臺灣高等法院被告前案紀錄表可參，是本件被
    告於觀察、勒戒執行完畢釋放後5 年內施用第一級毒品之犯
    行，自應依法論科。
三、按海洛因係毒品危害防制條例所定之第一級毒品，不得非法
    施用，是核被告所為，係犯毒品危害防制條例第10條第1 項
    之施用第一級毒品罪。被告為施用毒品海洛因而持有毒品之
    低度行為，已為其施用之高度行為所吸收，不另論罪。爰審
    酌被告歷經毒品戒斷之保安處分程序（參前揭紀錄表），未
    能徹底戒除毒癮，顯見其意志不堅，有違政府訂定毒品危害
    防制條例之美意，及犯後態度等一切情狀，量處如主文所示
    之刑。再中華民國96年罪犯減刑條例業經總統於96年7 月4
    日公布、自同年7 月16日施行，本件被告犯罪時間在96年4
    月24日以前，所犯非屬該條例第3 條所列不予減刑之罪，應
    依中華民國96年罪犯減刑條例第2 條第3 款、第7 條規定，
    減其刑期如主文所示。
四、公訴意旨略以：
  (一)本件被告除有上開經論罪科刑之1 次施用毒品行為外，尚自
    95年12月間某日起，以每日施用2 次之頻率，施用毒品海洛
    因多次，且與前揭論罪科刑部分有集合犯之包括一罪關係等
    語。
  (二)按犯罪事實應依證據認定之，無證據不得認定犯罪事實；又
    被告之自白，不得作為有罪判決之唯一證據，仍應調查其他
    必要之證據，以察其是否與事實相符，刑事訴訟法第154 條
    第2 項、第156 條第2 項分別定有明文。申言之，被告之自
    白，應以補強證據擔保其真實性；亦即以補強證據之存在，
    藉之限制自白在證據上之價值。而所謂補強證據，則指除該
    自白本身外，其他足資以證明自白之犯罪事實確具有相當程
    度真實性之證據而言。雖其所補強者，非以事實之全部為必
    要，但亦須因補強證據與自白之相互利用，而足使犯罪事實
    獲得確信者，始足當之（最高法院74年台覆字第10號判例參
    照）。
  (三)公訴意旨所指被告另有多次施用毒品海洛因之犯行，無非係
    以被告於警詢之自白及前揭尿液檢驗報告為據，然被告於警
    詢中雖供稱：伊係自95年12月起起施用毒品海洛因。每日施
    用2 次等語；惟於本院審理中改稱：警詢中頭腦不清楚故所
    述不實在等語，是其於警詢之自白，是否屬實，已有可疑；
    其次，人體施用海洛因後代謝之情形，因受施用劑量、施用
    方式、個人體質及其代謝情況等因素各異，惟大抵而言，一
    般可檢出之最長時間為2 至4 日（卷附行政院衛生署管制藥
    品管理局91年9 月23日管檢字第1096 52 號函參照），故而
    前揭卷附尿液檢驗報告，僅能證明被告曾於採尿前回溯4日
    內，確有施用毒品海洛因（故得作為論罪科刑部分之直接證
    據），然關於實際施用之次數、頻率及採尿前4 日以前之時
    間，被告是否確有吸食毒品海洛因之犯行，則無從率予認定
    ，自難徒憑被告前揭警詢之自白為此部分事實認定之依據，
    惟公訴人既以集合犯之包括一罪起訴，本院爰不另為無罪之
    諭知，附此敘明。
據上論斷，應依刑事訴訟法第273 條之1 第1 項、第299 條第1
項前段，毒品危害防制條例第10條第1 項、刑法第11條前段，中
華民國96年罪犯減刑條例第2 條第3 款、第7 條，判決如主文。
本案經檢察官靳隆坤到庭執行職務。
中　　華　　民　　國　　96　　年　　7 　　月　　17　　日
                      刑事第四庭   法  官  劉敏芳
以上正本證明與原本無異。
如不服本判決應於收受本判決送達後10日內向本院提出上訴書狀
，其未敘述上訴理由者，並得於提起上訴後10日內向本院補提理
由書狀（均須按他造當事人之人數附繕本）「切勿逕送上級法院
」
中　　華　　民　　國　　96　　年　　7 　　月　　17　　日
                                   書記官  許倬維
附錄本案論罪法條：
毒品危害防制條例第10條第1項：
施用第一級毒品者，處6月以上5年以下有期徒刑。
